最　高　行　政　法　院　裁　定　　　　　　　　　　　九十一年度裁字第九八號
　　抗　告　人　乙○○
　　訴訟代理人　甲　○
右抗告人因與相對人軍管區司令部間退伍事件，對於中華民國八十九年十月二十六日
臺北高等行政法院八十九年度訴字第四九七號裁定提起抗告，本院裁定如左︰
　　主  文
抗告駁回。
抗告訴訟費用由抗告人負擔。
　　理  由
一、按當事人或代理人因天災或其他不應歸責於己之事由，遲誤不變期間者，始得聲
    請回復原狀，行政訴訟法第九十一條第一項規定甚明。次按「在大陸地區製作之
    文書，經行政院設立或指定之機構或委託之民間團體驗證者，推定為真正。」，
    臺灣地區與大陸地區人民關係條例（以下簡稱兩岸關係條例）第七條定有明文。
    又按「訴願經收受訴願書之機關認為不應受理時，應附理由以決定駁回之。但其
    訴願書不合法定程式者，應發還訴願人，於一定期間內補正；逾期不補正者，以
    程序駁回。」，行為時訴願法第十七條第一項亦定有明文。二、經查本件抗告人
    於八十九年一月十九日提出之訴願書及於八十九年二月十一日提出之補正訴願書
    ，均自陳居住江西省永新縣東里鄉橫江文家村，則其提出之訴願書等文書屬大陸
    地區製作之文書，依首揭兩岸關係條例第七條之規定，應經由海基會驗證，惟訴
    願機關即國防部訴願審議委員會以八十九年一月二十八日鎔鉑字第八九○○○○
    一六二二號書函通知訴願人即抗告人於文到二十日內依法補正，然訴願人即抗告
    人於國防部八十九年四月二十五日八十九年鎔鉑訴字第○四六號訴願決定前，時
    隔二個月餘，猶未補正，更在訴願駁回後，始於八十九年六月十四日持訴願書至
    江西省永新縣公證處公證，亦未提出業經海基會驗證之證明文件，實難謂有「不
    可抗力」之情事。從而，訴願機關爰依首揭行為時訴願法第十七條第一項之規定
    ，不予受理而駁回訴願，於法自無不合。原裁定因而依行政訴訟法第一百零七條
    第一項第十款規定駁回抗告人在原審之訴，於法洵無違誤，抗告意旨仍執陳詞，
    以「兩岸遙隔連繫不便，且法律程序不熟」，執為有「不可抗力」之情事云云，
    核無足取，本件抗告意旨難認為有理由，應予駁回。又本件抗告人提出之委任狀
    ，亦未依首開規定經行政院設立或指定之機構或委託之民間團體驗證，其委任狀
    亦難以推定為真正，其提起抗告，難謂合法，附此明。
三、依行政訴訟法第二百七十二條、第一百零四條、民事訴訟法第四百九十二條第一
    項、第九十五條、第七十八條，裁定如主文。
中　　華　　民　　國　　九十一　　　年　　　一　　　　月　　三十一　　　日
                    最 高 行 政 法 院  第 二 庭
                                審 判 長 法  官　　　陳　石　獅
                                         法  官      林　家　惠
                                         法  官　　　彭　鳳　至
                                         法  官　　　高　啟　燦
                                         法  官　　　黃　合　文
右  正  本  證  明  與  原  本  無  異
　　　　　　　　　　　　　　　　　　　　 法院書記官　張　雅　琴
中　　華　　民　　國　　九十一　　　年　　　二　　　　月　　　八　　　　日
